臺灣高等法院刑事判決　　　　　　　　　　　　　　九十一年度上易字第八一二號
　　上　訴　人
　　即　被　告　甲○○
右上訴人，因傷害案件，不服臺灣台北地方法院九十年度易字第一七００號，中華民
國九十一年二月二十日第一審判決（起訴案號：臺灣台北地方法院檢察署九十年度調
偵字第五三一號），提起上訴，本院判決如左：
    主      文
上訴駁回。
    事      實
一、甲○○因擺設伴唱機事，與臺北巿萬華區○○街一三一號三樓鑫華王餐廳實際負
    責人乙○○發生爭執，遂於民國九十年三月十四日晚上九時十五分許，邀同三名
    姓名年籍不詳之成年男子前往理論，首先由甲○○請乙○○走下至一樓，雙方談
    論間言語不合，甲○○與隨同前往之三名男子，即共同圍毆乙○○，甲○○復自
    其背包取出不明硬物敲打乙○○額頭，致乙○○顏面裂傷、擦傷及背部瘀傷。
二、案經乙○○訴由臺北市政府警察局萬華分局報請臺灣臺北地方法院檢察署檢察官
    偵查起訴。
    理      由
一、上訴人即被告甲○○經傳喚未到庭，據其於第一審所述，堅不承認有傷害犯行，
    並辯稱：雙方發生爭執，僅有拉扯而已，無打人行為，被害人乙○○自行跌倒在
    騎樓機車旁而受傷云云。
二、經查：
  (一)被告與另三名成年男子，聯手圍毆被害人之事實，業據被害人於第一、二審指訴
    明確。
  (二)證人洪進得本院亦證稱：有一群人圍住被害人，有人出手，被害人遭打倒在地等
    情。
  (三)警員藍中寅在原審結證：有人電話報案，我與林賢欽有到現場，我當時看到被害
    人頭破血流，衣服也沾血，我就問他，被害人說甲○○（被告）打他。後來被害
    人上樓後不久，林賢欽帶著被告一起進來，我們問被告怎麼一回事，發現所說跟
    被害人所言一致，就帶回警局作筆錄等語。
  (四)此外，復有台北市立和平醫院診斷證明書、病歷及被害人受傷照片在卷可稽。
  (五)依被害人傷情觀之，其係受外力重擊臉部及背部所致。倘僅相互拉扯，被害人不
    會血流滿面，亦不會有撕裂傷。倘被害人自行跌倒，不會造成正面之臉部與反面
    之身體背部雙雙受傷。
  (六)因此，被告等一行四人，有共同毆打被害人之犯行，堪以認定。被告所辯，為諉
    責之詞，不足採信。
三、核被告所為，係犯刑法第二百七十七條第一項之普通傷害罪。被告與三名年籍姓
    名不詳之成年男子，有犯意之聯絡及行為之分擔，應論以共同正犯。原審斟酌被
    告之素行，傷害之手段，被害人之傷情，及其他情狀，判處被告有期徒刑四月，
    並諭知易科罰金之折算標準。其認事用法與量刑，俱無不當。被告上訴，既未附
    具任何理由，亦不到庭說明答辯，其上訴為無理由，應予駁回。
四、被告經合法傳喚，無正當理由不到庭，爰不待其陳述，逕行判決。
五、據上論斷，應依刑事訴訟法第三百七十一條、第三百六十八條，判決如主文。
本案經檢察官柯麗鈴到庭執行職務。
中      華      民      國    九十一    年      五      月      六      日
                              臺灣高等法院刑事第五庭
                                  審判長法  官  曾  德  水
                                        法  官  楊  貴  雄
                                        法  官  蘇  素  娥
右正本證明與原本無異。
不得上訴。
                                        書記官  李  明  昇
中      華      民      國    九十一    年      五      月      六      日
附錄：本案論罪科刑法條全文
刑法第二百七十七條第一項：
傷害人之身體或健康者，處三年以下有期徒刑，拘役或一千元以下罰金。
